臺灣花蓮地方法院民事裁定  
111年度花再簡字第1號
再審原告    林明德    現於法務部○○○○○○○執行中
再審被告    新光行銷股份有限公司

法定代理人  李明新  
上列當事人間再審之訴事件，再審原告對於民國94年3月22日本
院94年度促字第2520號確定支付命令，提起再審之訴，本院裁定
如下：
    主  文
再審之訴駁回。
再審訴訟費用新臺幣1,000元由再審原告負擔。
    事實及理由
一、再審原告主張：就本院94年度促字第2520號確定支付命令（
    下稱系爭支付命令），因有新事證，且再審被告所提資料為
    偽造，依法提出再審。對於再審被告於原審所提合約書、申
    請表等文件上之簽名是否為再審原告所簽，尚有疑問；且再
    審原告從未向三弘機車行購買機車過，而交通部公路總局臺
    北區監理所花蓮監理站民國111年5月10日北監花站字第1110
    140287號函（下稱系爭監理站函）也查明再審原告從93年7
    月21日至今名下都沒有任何機車資料，爰依此提出再審之訴
    等語。
二、按再審之訴，應於30日之不變期間內提起。前項期間，自判
    決確定時起算，判決於送達前確定者，自送達時起算；其再
    審之理由發生或知悉在後者，均自知悉時起算。但自判決確
    定後已逾5年者，不得提起。民事訴訟法第500條第1項、第2
    頁定有明文。次按支付命令於民事訴訟法督促程序編依本施
    行法第12條第6項公告施行前確定者，債務人仍得依修正前
    民事訴訟法第521條第2項規定提起再審之訴。前項情形，債
    務人有債權人於督促程序所提出之證物係偽造或變造之情形
    ，或債務人提出可受較有利益裁判之證物者，仍得向支付命
    令管轄法院提起再審之訴，並以原支付命令之聲請，視為起
    訴。前項再審之訴「應於民事訴訟法督促程序編依本施行法
    第12條第6項公告施行後2年內為之」，不受民事訴訟法第50
    0條之限制。104年7月1日公布施行之民事訴訟法施行法第4
    條之4第2項、第3項、第4項前段規定甚明。第按再審之訴不
    合法者，法院應以裁定駁回之。民事訴訟法第502條第1 項
    亦有明定。
三、查系爭支付命令係於94年4月確定，此有系爭支付命令暨本
    院花院廣94執孝5972字第19343號債權憑證在卷可稽（按：
    系爭支付命令案卷悉已銷燬，無從調取）；又系爭支付命令
    之確定時間，雖在修正後民事訴訟法督促程序編公布施行（
    104年7月1日）以前，而再審原告主張分期付款申請表遭人
    偽造乙情，亦可認本件再審事由，乃民事訴訟法施行法第4
    條之4第3項所稱「債權人於督促程序所提出之證物係偽、變
    造」之情形，而可不受民事訴訟法第500 條規定之限制，惟
    再審原告本此提起再審之訴，依民事訴訟法施行法第4條之4
    第4項後段規定，仍須於「民事訴訟法督促程序編公告施行
    後2年內為之」，因再審原告遲至111年5月25日，方始具狀
    向本院提起再審之訴（參見本院收狀戳印），故其本件當然
    已逾民事訴訟法施行法第4條之4第4項後段所寬允之不變期
    間（民事訴訟法督促程序編係於公布，自104年7月3日施行
    ，故2年期間已於106年7月3日屆至），是其本件再審之訴為
    不合法，應予駁回。
中　　華　　民　　國　　111 　年　　9 　　月　　23　　日
                  花蓮簡易庭  法　官　蔡培元
以上正本係照原本作成。
如對本裁定抗告須於裁定送達後10日內向本院提出抗告狀，並繳
納抗告費新臺幣1000元。
中　　華　　民　　國　　111 　年　　9 　　月　　23　　日
                              書記官　周彥廷